---
title: "R Notebook"
output:
  word_document: default
  html_notebook: default
---


```{r}
##cargamos paquetes a usar
library(ggplot2)
library(dplyr)
library(lubridate)
library(scales)
```

```{r}
##Leemos dataframe
cv19<-read.csv("cv19_municipio-residencia_casos.csv")
cv19
```
5. En las «olas», ¿se nota algún efecto rebote cuando se ha levantado alguna restricción o
tras algún periodo festivo? Por ejemplo, cuando finalizó el primer gran confinamiento,
¿se produce una ola a continuación? ¿O después de los puentes, Navidad o Semana
Santa?

```{r}
##Columnas a utilizar
cv19olas <- cv19[, c(2,3,6)]
##Pasamos fecha a formato date
cv19olas$fecha_caso <- as.Date(cv19olas$fecha_caso, format("%d/%m/%Y"))
##Comprobamos NAs
cv19olas <- cv19olas[!is.na(cv19olas$fecha_caso),]
cv19olas <- cv19olas[!is.na(cv19olas$municipio),]

data <-cv19olas
data
```

Navidad en las islas 2021
```{r}
###Definimos intervalo
dia = "2021-12-24"
inicio = "2021-12-01"
final = "2022-01-01"

df <- data
##Aplicamos
df <- df[df$fecha_caso > inicio,]
df <- df[df$fecha_caso < final,]

x= as.numeric(ymd(dia))
y = as.Date(dia)

##Ploteamos el gráfico con ggplot2
ggplot(df, aes(x=fecha_caso), color="black") + 
  geom_bar( stat="count", fill = "#81db74") +
  geom_vline(xintercept=x, linetype="dashed", 
             color = "goldenrod", size=1.5)+
  scale_fill_manual(name = '', guide = 'legend',
                    values = c( "#00ffff","#009933"))+
  scale_x_date(breaks = date_breaks("1 day"), labels = date_format("%Y-%m-%d"))+
  scale_y_continuous(seq(0, 5, by= 1), name = "Número de casos")+
  theme(legend.position='bottom') + 
  labs(x = "Día")+
  ggtitle("Nochebuena 2021, 24 Diciembre")+
  theme( axis.text.x = element_text(angle = 90, hjust = 1, size =5))
```


Día de la hispanidad y puente 2021
```{r}
###Definimos intervalo
dia = "2021-10-12"
inicio = "2021-10-01"
final = "2021-11-01"

df <- data
##Aplicamos
df <- df[df$fecha_caso > inicio,]
df <- df[df$fecha_caso < final,]

x= as.numeric(ymd(dia))
y = as.Date(dia)

##Ploteamos el gráfico con ggplot2
ggplot(df, aes(x=fecha_caso), color="black") + 
  geom_bar( stat="count", fill = "#ff6961") +
  geom_vline(xintercept=x, linetype="dashed", 
             color = "goldenrod", size=1.5)+
  scale_fill_manual(name = '', guide = 'legend',
                    values = c( "#00ffff","#009933"))+
  scale_x_date(breaks = date_breaks("1 day"), labels = date_format("%Y-%m-%d"))+
  scale_y_continuous(seq(0, 5, by= 1), name = "Número de casos")+
  theme(legend.position='bottom') + 
  labs(x = "Día")+
  ggtitle("Día de la Hispanidad 2021, 12 Octubre")+
  theme( axis.text.x = element_text(angle = 90, hjust = 1, size =5))
```




Fin de mascarillas en exteriores en Canarias
```{r}
###Definimos intervalo
dia = "2022-02-9"
inicio = "2022-02-01"
final = "2022-03-01"

df <- data
##Aplicamos
df <- df[df$fecha_caso > inicio,]
df <- df[df$fecha_caso < final,]

x= as.numeric(ymd(dia))
y = as.Date(dia)

##Ploteamos el gráfico con ggplot2
ggplot(df, aes(x=fecha_caso), color="black") + 
  geom_bar( stat="count", fill = "#5d9b9b") +
  geom_vline(xintercept=x, linetype="dashed", 
             color = "orange", size=1.5)+
  scale_fill_manual(name = '', guide = 'legend',
                    values = c( "#00ffff","#009933"))+
  scale_x_date(breaks = date_breaks("1 day"), labels = date_format("%Y-%m-%d"))+
  scale_y_continuous(seq(0, 5, by= 1), name = "Número de casos")+
  theme(legend.position='bottom') + 
  labs(x = "Día")+
  ggtitle("Fin de mascarillas en exteriores, 9 de febrero")+
  theme( axis.text.x = element_text(angle = 90, hjust = 1, size =5))
```





Semana Santa 2021
```{r}
###Definimos intervalo
dia = "2021-04-10"
inicio = "2021-04-01"
final = "2021-05-01"

df <- data
##Aplicamos
df <- df[df$fecha_caso > inicio,]
df <- df[df$fecha_caso < final,]

x= as.numeric(ymd(dia))
y = as.Date(dia)

##Ploteamos el gráfico con ggplot2
ggplot(df, aes(x=fecha_caso), color="black") + 
  geom_bar( stat="count", fill = "#a18594") +
  geom_vline(xintercept=x, linetype="dashed", 
             color = "goldenrod", size=1.5)+
  scale_fill_manual(name = '', guide = 'legend',
                    values = c( "#00ffff","#009933")) +
  scale_x_date(breaks = date_breaks("1 day"), labels = date_format("%Y-%m-%d"))+
  scale_y_continuous(seq(0, 5, by= 1), name = "Número de casos")+
  theme(legend.position='bottom') + 
  labs(x = "Día")+
  ggtitle("Inicio de Semana Santa 2021, 10 de abril")+
  theme( axis.text.x = element_text(angle = 90, hjust = 1, size =5))
```





Verano sin mascarillas 2021 + día de fin de uso
```{r}
###Definimos intervalo
dia = "2021-06-26"
inicio = "2021-06-01"
final = "2021-09-01"

df <- data
##Aplicamos
df <- df[df$fecha_caso > inicio,]
df <- df[df$fecha_caso < final,]

x= as.numeric(ymd(dia))
y = as.Date(dia)

##Ploteamos el gráfico con ggplot2
ggplot(df, aes(x=fecha_caso), color="black") + 
  geom_bar( stat="count", fill = "#FFA07A") +
  geom_vline(xintercept=x, linetype="dashed", 
             color = "goldenrod", size=1.5)+
  scale_fill_manual(name = '', guide = 'legend',
                    values = c( "#00ffff","#009933")) +
  scale_x_date(breaks = date_breaks("1 day"), labels = date_format("%Y-%m-%d"))+
  scale_y_continuous(seq(0, 5, by= 1), name = "Número de casos")+
  theme(legend.position='bottom') + 
  labs(x = "Día")+
  ggtitle("Verano sin mascarillas 2021, 26 de junio (fin de obligatoriedad)")+
  theme( axis.text.x = element_text(angle = 90, hjust = 1, size =5))
```




Segunda tarea
```{r}
data <- read.csv("cv19_municipio-residencia_casos.csv",header = TRUE)
data = data[, -c(1,4,5,7,8,9) ]
data$fecha_caso <- as.Date(data$fecha_caso, format("%d/%m/%Y"))

data <- data[!is.na(data$fecha_caso),]
data <- data[!is.na(data$municipio),]

data
```

Virgen de los Reyes en el Hierro, 24 Septiembre

```{r}
dia = "2021-09-24"
isla = "EL HIERRO"
inicio = "2021-09-01"
final = "2021-10-01"
df <- data
df <- df[df$isla == isla,]

df <- df[df$fecha_caso > inicio,]
df <- df[df$fecha_caso < final,]

x= as.numeric(ymd(dia))
y = as.Date(dia)

ggplot(df, aes(x=fecha_caso), color="black") + 
  geom_bar( stat="count", fill = "#FF6666") +
  geom_vline(xintercept=x, linetype="dashed", 
             color = "blue", size=1.5)+
  scale_fill_manual(name = '', guide = 'legend',
                    values = c( "#00ffff","#009933")) +
  geom_text(aes(x=y, label="Día de fiesta", y=2), colour="blue",vjust=1.5, angle=90)+
  scale_x_date(breaks = date_breaks("1 day"), labels = date_format("%Y-%m-%d"))+
  scale_y_continuous(seq(0, 5, by= 1), name = "Número de casos")+
  theme(legend.position='bottom') + 
  labs(x = "Día")+
  ggtitle("Virgen de los Reyes en el Hierro, 24 Septiembre")+
  theme( axis.text.x = element_text(angle = 90, hjust = 1, size =5))
```

Los indianos en Santa Cruz de La Palma, primer lunes de Carnaval, en 2022, 28 Febrero

```{r}
dia = "2022-02-28"
municipio = "Santa Cruz de La Palma"
inicio = "2022-02-15"
final = "2022-03-15"
df <- data
df <- df[df$municipio == municipio,]

df <- df[df$fecha_caso > inicio,]
df <- df[df$fecha_caso < final,]

x= as.numeric(ymd(dia))
y = as.Date(dia)

ggplot(df, aes(x=fecha_caso), color="black") + 
  geom_bar( stat="count", fill = "#FF6666") +
  geom_vline(xintercept=x, linetype="dashed", 
             color = "blue", size=1.5)+
  scale_fill_manual(name = '', guide = 'legend',
                    values = c( "#00ffff","#009933")) +
  geom_text(aes(x=y, label="Día de fiesta", y=24), colour="blue",vjust=1.5, angle=90)+
  scale_x_date(breaks = date_breaks("1 day"), labels = date_format("%Y-%m-%d"))+
  scale_y_continuous(seq(0, 35, by= 2), name = "Número de casos")+
  theme(legend.position='bottom') + 
  labs(x = "Día")+
  ggtitle("Los indianos en Santa Cruz de La Palma, 28 Febrero")+
  theme( axis.text.x = element_text(angle = 90, hjust = 1, size =5))
```

Fiesta de  Virgen del Carmen en Vallehermoso, La Gomera, 16 de Julio

```{r}
dia = "2021-07-16"
municipio = "Vallehermoso"
inicio = "2021-07-01"
final = "2021-08-01"
df <- data
df <- df[df$municipio == municipio,]

df <- df[df$fecha_caso > inicio,]
df <- df[df$fecha_caso < final,]

x= as.numeric(ymd(dia))
y = as.Date(dia)

ggplot(df, aes(x=fecha_caso), color="black") + 
  geom_bar( stat="count", fill = "#FF6666") +
  geom_vline(xintercept=x, linetype="dashed", 
             color = "blue", size=1.5)+
  scale_fill_manual(name = '', guide = 'legend',
                    values = c( "#00ffff","#009933")) +
  geom_text(aes(x=y, label="Día de fiesta", y=1), colour="blue",vjust=1.5, angle=90)+
  scale_x_date(breaks = date_breaks("1 day"), labels = date_format("%Y-%m-%d"))+
  scale_y_continuous(seq(0, 4, by= 1), name = "Número de casos")+
  theme(legend.position='bottom') + 
  labs(x = "Día")+
  ggtitle("Fiesta de  Virgen del Carmen en Vallehermoso, La Gomera, 16 de Julio")+
  theme( axis.text.x = element_text(angle = 90, hjust = 1, size =5))
```

Observamos en la isla completa

```{r}
dia = "2021-07-16"
isla = "LA GOMERA"
inicio = "2021-07-01"
final = "2021-08-01"
df <- data
df <- df[df$isla == isla,]

df <- df[df$fecha_caso > inicio,]
df <- df[df$fecha_caso < final,]

x= as.numeric(ymd(dia))
y = as.Date(dia)

ggplot(df, aes(x=fecha_caso), color="black") + 
  geom_bar( stat="count", fill = "#FF6666") +
  geom_vline(xintercept=x, linetype="dashed", 
             color = "blue", size=1.5)+
  scale_fill_manual(name = '', guide = 'legend',
                    values = c( "#00ffff","#009933")) +
  geom_text(aes(x=y, label="Día de fiesta", y=10), colour="blue",vjust=1.5, angle=90)+
  scale_x_date(breaks = date_breaks("1 day"), labels = date_format("%Y-%m-%d"))+
  scale_y_continuous(seq(0, 30, by= 1), name = "Número de casos")+
  theme(legend.position='bottom') + 
  labs(x = "Día")+
  ggtitle("Fiesta de  Virgen del Carmen en Vallehermoso, La Gomera, 16 de Julio")+
  theme( axis.text.x = element_text(angle = 90, hjust = 1, size =5))
```

Fiesta de la Candelaria en Candelaria, Tenerife, el 14 de Agosto

```{r}
dia = "2021-08-14"
municipio = "Candelaria"
inicio = "2021-07-25"
final = "2021-09-01"
df <- data
df <- df[df$municipio == municipio,]

df <- df[df$fecha_caso > inicio,]
df <- df[df$fecha_caso < final,]

x= as.numeric(ymd(dia))
y = as.Date(dia)

ggplot(df, aes(x=fecha_caso), color="black") + 
  geom_bar( stat="count", fill = "#FF6666") +
  geom_vline(xintercept=x, linetype="dashed", 
             color = "blue", size=1.5)+
  scale_fill_manual(name = '', guide = 'legend',
                    values = c( "#00ffff","#009933")) +
  geom_text(aes(x=y, label="Día de fiesta", y=20), colour="blue",vjust=1.5, angle=90)+
  scale_x_date(breaks = date_breaks("1 day"), labels = date_format("%Y-%m-%d"))+
  scale_y_continuous(seq(0, 30, by= 2), name = "Número de casos")+
  theme(legend.position='bottom') + 
  labs(x = "Día")+
  ggtitle("Fiesta de la Candelaria en Candelaria, Tenerife, el 14 de Agosto")+
  theme( axis.text.x = element_text(angle = 90, hjust = 1, size =5))
```

Romería de San Isidro Labrador en La Orotava, Tenerife, en los meses de Mayo Junio

```{r}
municipio = "La Orotava"
inicio = "2021-04-25"
final = "2021-07-10"
df <- data
df <- df[df$municipio == municipio,]

df <- df[df$fecha_caso > inicio,]
df <- df[df$fecha_caso < final,]

x= as.numeric(ymd(dia))

ggplot(df, aes(x=fecha_caso), color="black") + 
  geom_bar( stat="count", fill = "#FF6666") +
  geom_vline(xintercept=x, linetype="dashed", 
             color = "blue", size=1.5)+
  scale_fill_manual(name = '', guide = 'legend',
                    values = c( "#00ffff","#009933")) +
  scale_x_date(breaks = date_breaks("1 weeks"), labels = date_format("%Y-%m-%d"))+
  scale_y_continuous(seq(0, 30, by= 1), name = "Número de casos")+
  theme(legend.position='bottom') + 
  labs(x = "Día")+
  ggtitle("Romería de San Isidro Labrador en La Orotava, Tenerife, en los meses de Mayo-Junio")+
  theme( axis.text.x = element_text(angle = 90, hjust = 1, size =5))
```

Fiesta del Pino en Teror, Gran Canaria, día 8 de Septiembre

```{r}
dia = "2021-09-08"
municipio = "Teror"
inicio = "2021-08-15"
final = "2021-09-30"
df <- data
df <- df[df$municipio == municipio,]

df <- df[df$fecha_caso > inicio,]
df <- df[df$fecha_caso < final,]

x= as.numeric(ymd(dia))
y = as.Date(dia)

ggplot(df, aes(x=fecha_caso), color="black") + 
  geom_bar( stat="count", fill = "#FF6666") +
  geom_vline(xintercept=x, linetype="dashed", 
             color = "blue", size=1.5)+
  scale_fill_manual(name = '', guide = 'legend',
                    values = c( "#00ffff","#009933")) +
  geom_text(aes(x=y, label="Día de fiesta", y=1), colour="blue",vjust=1.5, angle=90)+
  scale_x_date(breaks = date_breaks("1 day"), labels = date_format("%Y-%m-%d"))+
  scale_y_continuous(seq(0, 5, by= 1), name = "Número de casos")+
  theme(legend.position='bottom') + 
  labs(x = "Día")+
  ggtitle("Fiesta del Pino en Teror, Gran Canaria, día 8 de Septiembre")+
  theme( axis.text.x = element_text(angle = 90, hjust = 1, size =5))

```

Observamos en la isla completa

```{r}
dia = "2021-09-08"
isla = "GRAN CANARIA"
inicio = "2021-08-15"
final = "2021-09-30"
df <- data
df <- df[df$isla == isla,]

df <- df[df$fecha_caso > inicio,]
df <- df[df$fecha_caso < final,]

x= as.numeric(ymd(dia))
y = as.Date(dia)

ggplot(df, aes(x=fecha_caso), color="black") + 
  geom_bar( stat="count", fill = "#FF6666") +
  geom_vline(xintercept=x, linetype="dashed", 
             color = "blue", size=1.5)+
  scale_fill_manual(name = '', guide = 'legend',
                    values = c( "#00ffff","#009933")) +
  geom_text(aes(x=y, label="Día de fiesta", y=90), colour="blue",vjust=1.5, angle=90)+
  scale_x_date(breaks = date_breaks("1 day"), labels = date_format("%Y-%m-%d"))+
  scale_y_continuous(seq(0, 300, by= 10), name = "Número de casos")+
  theme(legend.position='bottom') + 
  labs(x = "Día")+
  ggtitle("Fiesta del Pino en Teror, Gran Canaria, día 8 de Septiembre")+
  theme( axis.text.x = element_text(angle = 90, hjust = 1, size =5))
```

Fiesta de la Rama en Agaete, Gran Canaria, día 5 de Agosto

```{r}
dia = "2021-08-05"
municipio = "Agaete"
inicio = "2021-07-25"
final = "2021-09-01"
df <- data
df <- df[df$municipio == municipio,]

df <- df[df$fecha_caso > inicio,]
df <- df[df$fecha_caso < final,]

x= as.numeric(ymd(dia))
y = as.Date(dia)

ggplot(df, aes(x=fecha_caso), color="black") + 
  geom_bar( stat="count", fill = "#FF6666") +
  geom_vline(xintercept=x, linetype="dashed", 
             color = "blue", size=1.5)+
  scale_fill_manual(name = '', guide = 'legend',
                    values = c( "#00ffff","#009933")) +
  geom_text(aes(x=y, label="Día de fiesta", y=1), colour="blue",vjust=1.5, angle=90)+
  scale_x_date(breaks = date_breaks("1 day"), labels = date_format("%Y-%m-%d"))+
  scale_y_continuous(seq(0, 5, by= 1), name = "Número de casos")+
  theme(legend.position='bottom') + 
  labs(x = "Día")+
  ggtitle("Fiesta de la Rama en Agaete, Gran Canaria, día 5 de Agosto")+
  theme( axis.text.x = element_text(angle = 90, hjust = 1, size =5))

```

Observamos en la isla completa

```{r}
dia = "2021-08-05"
isla = "GRAN CANARIA"
inicio = "2021-07-25"
final = "2021-09-01"
df <- data
df <- df[df$isla == isla,]

df <- df[df$fecha_caso > inicio,]
df <- df[df$fecha_caso < final,]

x= as.numeric(ymd(dia))
y = as.Date(dia)

ggplot(df, aes(x=fecha_caso), color="black") + 
  geom_bar( stat="count", fill = "#FF6666") +
  geom_vline(xintercept=x, linetype="dashed", 
             color = "blue", size=1.5)+
  scale_fill_manual(name = '', guide = 'legend',
                    values = c( "#00ffff","#009933")) +
  geom_text(aes(x=y, label="Día de fiesta", y=320), colour="blue",vjust=1.5, angle=90)+
  scale_x_date(breaks = date_breaks("1 day"), labels = date_format("%Y-%m-%d"))+
  scale_y_continuous(seq(0, 500, by= 20), name = "Número de casos")+
  theme(legend.position='bottom') + 
  labs(x = "Día")+
  ggtitle("Fiesta de la Rama en Agaete, Gran Canaria, día 5 de Agosto")+
  theme( axis.text.x = element_text(angle = 90, hjust = 1, size =5))
```

Fiestas Virgen de la Peña en Bentancuria, Fuerteventura, 18 Septiembre, no hay datos de Bentancuria, por lo que observamos en la isla entera

```{r}
dia = "2021-09-18"
isla = "FUERTEVENTURA"
inicio = "2021-09-01"
final = "2021-10-01"
df <- data
df <- df[df$isla == isla,]

df <- df[df$fecha_caso > inicio,]
df <- df[df$fecha_caso < final,]

x= as.numeric(ymd(dia))
y = as.Date(dia)

ggplot(df, aes(x=fecha_caso), color="black") + 
  geom_bar( stat="count", fill = "#FF6666") +
  geom_vline(xintercept=x, linetype="dashed", 
             color = "blue", size=1.5)+
  scale_fill_manual(name = '', guide = 'legend',
                    values = c( "#00ffff","#009933")) +
  geom_text(aes(x=y, label="Día de fiesta", y=20), colour="blue",vjust=1.5, angle=90)+
  scale_x_date(breaks = date_breaks("1 day"), labels = date_format("%Y-%m-%d"))+
  scale_y_continuous(seq(0, 30, by= 1), name = "Número de casos")+
  theme(legend.position='bottom') + 
  labs(x = "Día")+
  ggtitle("Fiestas Virgen de la Peña en Bentancuria, Fuerteventura, 18 Septiembre")+
  theme( axis.text.x = element_text(angle = 90, hjust = 1, size =5))
```

Romería de Los Dolores en Mancha Blanca, Lanzarote, 15 Septiembre

```{r}
dia = "2021-09-15"
municipio = "Tinajo"
inicio = "2021-09-01"
final = "2021-10-01"
df <- data
df <- df[df$municipio == municipio,]

df <- df[df$fecha_caso > inicio,]
df <- df[df$fecha_caso < final,]

x= as.numeric(ymd(dia))
y = as.Date(dia)

ggplot(df, aes(x=fecha_caso), color="black") + 
  geom_bar( stat="count", fill = "#FF6666") +
  geom_vline(xintercept=x, linetype="dashed", 
             color = "blue", size=1.5)+
  scale_fill_manual(name = '', guide = 'legend',
                    values = c( "#00ffff","#009933")) +
  geom_text(aes(x=y, label="Día de fiesta", y=0.5), colour="blue",vjust=1.5, angle=90)+
  scale_x_date(breaks = date_breaks("1 day"), labels = date_format("%Y-%m-%d"))+
  scale_y_continuous(seq(0, 4, by= 1), name = "Número de casos")+
  theme(legend.position='bottom') + 
  labs(x = "Día")+
  ggtitle("Romería de Los Dolores en Mancha Blanca, Lanzarote, 15 Septiembre")+
  theme( axis.text.x = element_text(angle = 90, hjust = 1, size =5))
```

Observamos en la isla completa

```{r}
dia = "2021-09-15"
isla = "LANZAROTE"
inicio = "2021-09-01"
final = "2021-10-01"
df <- data
df <- df[df$isla == isla,]

df <- df[df$fecha_caso > inicio,]
df <- df[df$fecha_caso < final,]

x= as.numeric(ymd(dia))
y = as.Date(dia)

ggplot(df, aes(x=fecha_caso), color="black") + 
  geom_bar( stat="count", fill = "#FF6666") +
  geom_vline(xintercept=x, linetype="dashed", 
             color = "blue", size=1.5)+
  scale_fill_manual(name = '', guide = 'legend',
                    values = c( "#00ffff","#009933")) +
  geom_text(aes(x=y, label="Día de fiesta", y=15), colour="blue",vjust=1.5, angle=90)+
  scale_x_date(breaks = date_breaks("1 day"), labels = date_format("%Y-%m-%d"))+
  scale_y_continuous(seq(0, 30, by= 1), name = "Número de casos")+
  theme(legend.position='bottom') + 
  labs(x = "Día")+
  ggtitle("Romería de Los Dolores en Mancha Blanca, Lanzarote, 15 Septiembre")+
  theme( axis.text.x = element_text(angle = 90, hjust = 1, size =5))
```


